【裁判字號】    89,交訴,125
【裁判日期】    890930
【裁判案由】    業務過失致死
【裁判全文】
臺灣高雄地方法院刑事判決                        八十九年度交訴字第一二五號
    公  訴  人  臺灣高雄地方法院檢察署檢察官
    被      告  戊○○
右列被告因業務過失致死案件，經檢察官提起公訴（八十九年度偵字第四九五三號）
，本院判決如左：
    主  文
戊○○因從事業務之人，因業務上過失致人於死，處有期徒刑捌月，緩刑參年。
    事  實
一、戊○○考領有職業大客車駕駛執照，係高雄客運股份有限公司（下稱高雄客運）
    聘僱之司機，平日以運送客人為業務，為從事駕駛業務之人，於民國八十九年二
    月二十二日下午，因其駕駛之車牌號號碼ＦＸ─一三三號大客車馬錶故障，遂將
    車開往高雄縣旗山鎮○○路二十一號高雄客運北保養場內維修，於同日下午三時
    三十分許，戊○○未經維修人員通知即逕行進入該大客車內，準備發動汽車檢查
    該大客車馬錶已否修復時，本應注意大客車底下有無維修人員在從事修理工作，
    而依當時情形及其智識能力亦無不能注意之情事，詎其竟疏未注意及此，貿然將
    手煞車放下，致使大客車往後滑動，而輾壓躺在該車底左後輪胎下修理馬錶之維
    修員潘俊仁，使潘俊仁因而受有胸腹內出血、胸腹部挫傷、左後背部擦挫傷之傷
    害，雖送醫急救，仍於同日下午四時許，傷重不治死亡。
二、案經高雄縣警察局旗山分局報請臺灣高雄地方法院檢察署檢察官偵查起訴。
    理  由
一、訊據被告潘順清，對於在右揭時、地，因疏未注意被害人潘俊仁正躺車牌號碼Ｆ
    Ｘ─一三三號大客車底下修理馬錶，而貿然將手煞車放下，致該大客車往後滑動
    而輾壓被害人潘俊仁，使潘俊仁受有前開傷害，雖送醫急救，仍傷重不治死亡之
    事實，坦承不諱，並有肇事現場照片九幀附在相驗卷可資佐證。又被害人潘俊仁
    確係因本件交通事故引起胸腹腔內出血不治死亡之事實，亦經臺灣高雄地方法院
    檢察署檢察官督同法醫師相驗明確，製有驗斷書、相驗屍體證明書、勘驗筆錄附
    卷可憑。被告前開自白，堪信為真實。
二、雖被告另辯稱：是潘俊仁叫伊去測試馬錶有無修好，當時伊不知潘俊仁躺在車子
    底下，伊放下手煞車後，是因千斤頂壞掉，車子往後滑動才壓死被害人云云。惟
    查，被告迭於警訊及偵訊中供稱：沒有人通知伊去看馬錶有否修好，是伊自己去
  的，伊不知道被害人躺在車底下，伊放下手煞車，車子就往後滑壓到被害人等語
    （見相驗卷第五頁背面、第十一頁背面）；且被告若係由被害人通知前去測試馬
    錶，豈有不知被害人在車底下修車之理？是被告於本院審理中翻異其詞，要屬卸
    責之詞，不足採信。又證人即高雄客運北保養場之站長及主任乙○○、丙○○於
    本院調查中結證稱：當時沒有看到千斤頂頂住車子等語（見本院八十九年九月七
    日訊問筆錄），核與證人即到現場處理之警員甲○○證稱沒有看見千斤頂，只有
    修理車子之躺板等語相符（見本院八十九年九月七日訊問筆錄），顯見被告辯稱
    千斤頂壞掉才壓到死者云云，亦無足取。再被告既明知該車送修，且未被通知該
    大客車已修理完畢，其欲檢測該車已否修復時，理應注意該車是否有維修人員正
    在維修，且依當時情形，及被告智識、能力等情亦無不能注意之情事，詎疏未注
    意及此，即貿然放下手煞車致車子往後滑動而肇事，被告之駕駛行為有過失，卓
    然甚明。又被害人確因本件車禍傷重不治死亡，已詳如前述，是被告之過失犯行
    與被害人之死亡間，顯有相當因果關係。本件事證已臻明確，被告過失致人於死
    犯行，洵堪認定。
三、核被告所為，係犯刑法第二百七十六條第二項之業務過失致人於死罪。爰審酌被
    告因一時疏失而肇事，犯後猶飾詞卸責，不知悔悟，惟事後已與被害人家屬達成
    民事和解，業據被害人家屬即被害人之父丁○○於本院調查中陳明在卷（見本院
    八十九年九月七日訊問筆錄）等一切情狀，量處如主文所示之刑。又被告前未曾
    受有期徒刑以上刑之宣告，有臺灣高等法院被告全國前案紀錄表一紙在卷可稽，
    其因一時疏失，致罹刑典，並與被害人家屬達成和解，已如前述，經此刑之宣告
    後，應知警惕而無再犯之虞，本院因認以暫不執行其刑為當，予以宣告緩刑三年
    ，以啟自新。
據上論斷，應依刑事訴訟法第二百九十九條第一項前段，刑法第二百七十六條第二項
、第七十四條第一款，罰金罰鍰提高標準條例第一條前段，判決如主文。
本案經檢察官鍾忠孝到庭執行職務。
中      華      民      國    八十九    年      九      月    三十    日
                                  臺灣高雄地方法院交通法庭
                                      法  官  廖  純  卿
右正本證明與原本無異。
如不服本判決，應於判決送達後十日內，向本院提出上訴狀。
書記官  林  孝  聰
中      華      民      國    八十九    年      九      月    三十    日
附錄本案論罪科刑法條全文：
刑法第二百七十六條第二項。
從事業務之人，因業務上之過失犯前項之罪者，處五年以下有期徒刑或拘役，得併科
三千元以下罰金。


司法院資訊處製作；財團法人民間司法改革基金會備份。
